臺灣新竹地方法院民事判決　　　　　　　 96年度訴字第545號
原　　　告　台灣中小企業銀行股份有限公司
法定代理人　戊○○
訴訟代理人　丁○○
被　　　告　乙○○
　　　　　　丙○○
　　　　　　甲○○
上列當事人間返還消費借貸款事件，本院於民國96年10月26日辯
論終結，判決如下：
    主  文
被告乙○○應給付原告新臺幣壹佰捌拾萬伍仟柒佰伍拾捌元，及
如附表一所示之利息、違約金。
被告乙○○、丙○○、甲○○應連帶給付原告新臺幣肆拾肆萬
仟捌佰玖拾元，及如附表二所示之利息、違約金。
訴訟費用由被告乙○○負擔百分之八十、被告乙○○、丙○○、
甲○○連帶負擔百分之二十。
    事實及理由
一、本件被告乙○○、丙○○經合法通知，均未於最後言詞辯論
    期日到場，核無民事訴訟法第386條各款所列情形，爰依原
    告聲請，准由其對被告乙○○、丙○○部分一造辯論而為判
    決。
二、原告起訴主張：
(一)、被告乙○○於民國91年6月25日與原告簽訂「臺灣企銀個人
    購車及購物貸款定型化契約」，向原告借款新臺幣（下同）
    1,800,000元，約定借款期間自91年7月1日起至111年7月1日
    止，且自實際撥款日起，前3年按月付息，自第4年起，再依
    年金法按月攤還本息，借款利率則按郵政儲金匯業局二年期
    定期儲金機動利率加百分之1機動調整，其中借款人負擔之
    部分，係按貸款利率減去政府補貼之年率百分之0.425（原
    告誤載為百分之0.125）；若政府停止補貼時，則按原告基
    本放款利率機動計息，如有任何一宗債務不依約清償本金時
    ，則喪失期限利益，應就其全部應付帳款一次全數繳清，就
    該帳款除按約定利率計算遲延利息外，逾期在6個月以內者
    ，按上開利率百分之10，超過6個月者，按上開利率百分之
    20計算之違約金。詎被告乙○○僅繳交本息至96年2月1日，
    迄今尚欠借款本金1,664,288元，及自96年2月2日起至清償
    日止，按年息百分之2.83計算之利息，暨自96年3月2日起至
    清償日止，逾期6個月以內者，按上開利率百分之10，超過6
    個月者，按上開利率百分之20計算之違約金。
(二)、被告乙○○於91年5月21日向原告所屬新竹分行申請國際信
    用卡，並簽訂國際信用卡申請書，後經原告發卡供被告使用
    。依約定，被告乙○○得憑該信用卡向特約商店記帳消費、
    預借現金及使用循環信用，惟應於原告規定期限繳付最低應
    繳金額或以上之款項，若逾期未繳，其債務應視為全部到期
    ，並自各筆帳款結帳日之翌日起，按年息百分之15計算循環
    利息，暨逾期在6個月以內者，按上開利率百分之10，超過6
    個月者，按上開利率百分之20計算之違約金。詎被告乙○○
    依據前開約定，持上開信用卡陸續簽帳消費，惟被告並未依
    約繳款，且僅繳納利息、違約金至96年5月3日，迄今尚積
    欠141,470元，及自96年5月4日起至清償日止，按年息百分
    之15計算之循環利息及違約金。
(三)、被告乙○○於94年7月22日邀同被告丙○○、甲○○為連帶
    保證人，與原告簽訂借據及授信約定書，向原告借款300,
    000元，約定借款期間自94年7月27日起至99年7月27日止，
    且自實際撥款日起，依年金法，按月攤還本息，借款利率則
    按原告之基準利率加年利率百分之7.625機動計息，並隨原
    告之基準利率變動而調整，如任何一宗債務不依約清償本金
    時，則喪失期限利益，應就其全部應付帳款一次全數繳清，
    並自應償付日起，就該帳款按約定利率計算遲延利息，及逾
    期在6個月以內者，按上開利率百分之10，超過6個月者，則
    按上開利率百分之20計算之違約金。詎被告乙○○僅繳納本
    息至96年2月27日止，依授信約定書第5條第1項第1款，被告
    乙○○業已喪失期限利益，債務應視為全部到期，迄今尚欠
    借款本金224,212元，及自96年2月28日起至清償日止，按年
    息百分之11.425計算之利息，暨自96年3月28日起至清償日
    止，逾期6個月以內者，按上開利率百分之10，超過6個月以
    上者，按上開利率百分之20計付違約金。
(四)、被告乙○○於94年7月22日邀同被告丙○○、甲○○為連帶
    保證人，與原告簽訂借據、契據增補條款契約及授信約定書
    ，向原告借款300,000元，約定借款期間自94年8月8日起至
    99年8月8日止，且自實際撥款日起，依年金法，按月攤還本
    息，借款利率則按原告之定儲利率指數加碼年率百分之4.28
    機動計息，並隨原告之定儲利率指數變動而調整，如任何一
    宗債務不依約清償本金時，則喪失期限利益，應就其全部應
    付帳款一次全數繳清，並自應償付日起，就該帳款按約定利
    率計算遲延利息，及逾期在6個月以內者，按上開利率百分
    之10，超過6個月者，則按上開利率百分之20計算之違約金
    。詎被告乙○○僅繳納本息至96年2月8日止，依授信約定書
    第5條第1項第1款，被告乙○○業已喪失期限利益，債務應
    視為全部到期，迄今尚欠借款本金219,681元，及自96年2月
    9日起至清償日止，按年息百分之6.52計算之利息，暨自96
    年3月9日起至清償日止，逾期6個月以內者，按上開利率百
    分之10，超過6個月以上者，按上開利率百分之20計付違約
    金。
(五)、被告等所欠上述借款，經原告屢次催討仍不獲清償，依上開
    契約約定，均已喪失期限利益，為此爰依消費借貸、連帶保
    證及上開契約之法律關係，請求被告等如數清償如主文第一
    項、第二項所示之金額、利息及違約金等語。
三、被告方面：
(一)、被告丙○○未於言詞辯論期日到場，亦未提出準備書狀作何
    聲明或陳述。
(二)、被告乙○○則未於最後言詞辯論期日到場，惟據其先前之主
    張，其對原告主張之金額無意見。
(三)、被告甲○○則對原告主張之金額無意見。
四、本院之判斷：
(一)、原告主張之上開事實，業據其提出與所述相符之臺灣企銀個
    人購車及購物貸款定型化契約及授信約定書、郵匯局二年期
    定期儲金利率歷史表、國際信用卡申請書及注意事項、契據
    增補條款契約、基準利率歷史表、定儲利率指數歷史資料表
    各1份、借據及授信約定書、信用卡帳單各2份、連線作業查
    詢單3份為證，而被告丙○○則均未到庭爭執，亦未提出書
    狀作何答辯，且為被告乙○○、甲○○所不爭執，自堪信原
    告之主張為真實。
(二)、從而，原告本於消費借貸、連帶保證及上開契約之法律關係
    ，訴請被告等清償如主文第一項、第二項所示之本金、利息
    及違約金，即無不合，應予准許。
五、據上論結，本件原告之訴為有理由，依民事訴訟法第385條
    第1項前段、第85條第1項、第2項，判決如主文。
中　　華　　民　　國　　96　　年　　10　　月　　31　　日
                  民事第二庭    法　官　彭淑苑
以上正本係照原本作成。
如對本判決上訴，須於判決送達後20日內向本院提出上訴狀。
中　　華　　民　　國　　96　　年　　10　　月　　31　　日
                                書記官　張永榮
 附表一：
┌─┬─────┬─────────────┬────────────────────────┐
│編│ 計息本金 │     應 付 之 利 息       │       應 付 之 逾  期  違  約  金              │
│  │（新臺幣）├─────────┬───┼─────────┬──────────────┤
│號│          │     起 訖 日     │利 率 │     起 訖 日     │          利     率         │
├─┼─────┼─────────┼───┼─────────┼──────────────┤
│1 │1,664,288 │自96年2月2日起至清│年息百│自96年3月2日起至清│逾期6個月以內者，按上開利率 │
│  │元        │償日止            │分之  │償日止            │百分之10，超過6個月以上者， │
│  │          │                  │2.83  │                  │按上開利率百分之20計付違約金│
├─┼─────┼─────────┼───┼─────────┼──────────────┤
│2 │141,470元 │自96年5月4日起至清│年息百│自96年5月4日起至清│逾期6個月以內者，按上開利率 │
│  │          │償日止            │分之  │償日止            │百分之10，超過6個月以上者， │
│  │          │                  │15    │                  │按上開利率百分之20計付違約金│
└─┴─────┴─────────┴───┴─────────┴──────────────┘
 附表二：
┌─┬─────┬─────────────┬────────────────────────┐
│編│ 計息本金 │     應 付 之 利 息       │       應 付 之 逾  期  違  約  金              │
│  │（新臺幣）├─────────┬───┼─────────┬──────────────┤
│號│          │     起 訖 日     │利 率 │     起 訖 日     │          利     率         │
├─┼─────┼─────────┼───┼─────────┼──────────────┤
│1 │224,212元 │自96年2月28日起至 │年息百│自96年3月28日起至 │逾期6個月以內者，按上開利率 │
│  │          │清償日止          │分之  │清償日止          │百分之10，超過6個月以上者， │
│  │          │                  │11.425│                  │按上開利率百分之20計付違約金│
├─┼─────┼─────────┼───┼─────────┼──────────────┤
│2 │219,681元 │自96年2月9日起至清│年息百│自96年3月9日起至清│逾期6個月以內者，按上開利率 │
│  │          │償日止            │分之  │償日止            │百分之10，超過6個月以上者， │
│  │          │                  │6.520 │                  │按上開利率百分之20計付違約金│
└─┴─────┴─────────┴───┴─────────┴──────────────┘
